Inventaris van de archieven van de Topografische Dienst en Rechtsvoorgangers, (1789) 1814-1932 (1943); Collectie Krayenhoff, 1798-1811; Commissie De Man, 1822-1827
Nationaal Archief, Den Haag
- ARCHIEF TOPOGRAFISCHE DIENST EN RECHTSVOORGANGERS
  - DIVERSEN, 4
    - Stukken betreffende de geschiedenis van de dienst, 1841-1945; 196; 1 pak
      - 'Geschiedkundig overzicht van het dienstvak der Militaire Verkenningen', opgesteld door kapitein der infanterie H.C. Fortanier, 1910, 196.26; manuscript
        Met als bijlagen verschillende afschriften van voor de geschiedenis van de dienst relevante stukken uit de periode 1815-1839; bevat tevens onderzoeksnotities.
      - Correspondentie tussen de directeur der Topografische Inrichting en de Rijkscommissie voor Graadmeting belast met de driehoeksmeting, betreffende de coördinaten van bladen 32 en 33 der TMK, 1910-1911, 196.27
        Bevat kaarten, blauwdrukken en een foto.
      - Afschriften van stukken betreffende de werkzaamheden van de Militaire Verkenningen, 1919-1920, 196.28
      - Minuut van een reactie van de minister van Defensie op het rapport van de commissie voor onderzoek inzake de Topografische Dienst, verzonden aan de chef der Generale Staf, 1930, 196.29
      - Beknopt overzicht van de samenstelling der topographische kaarten en van den dienst der Militaire Verkenningen door C.A.C. Verschuuren, 1930, 196.30; typoscript
      - Kennisgeving door de directeur der Militaire Verkenningen van het aannemen van zes leerling-topografen, 6 oktober 1931, 196.31
      - Register van 'oude minuten' van de chromo-topografische kaart schaal 1:25.000, 1935-1938, 196.32
        Voor deze minuutbladen zie toegang 4.TOPO rubriek A7.1.
      - Mededeling aan het personeel door de directeur der Topografische Dienst, gedaan bij diens aantreden, met 7 niet-ingevulde legitimatiebewijzen ten behoeve van de medewerkers van de dienst, 16 december 1940, 196.33
      - Register van zwartdrukken van de kaarten schalen 1:50.000 en 1:200.000, ca. 1941, 196.34
      - Stukken betreffende de toestand van de Topografische Dienst, 1944-1945, 196.35
      - Staat van tijdens de bezettingstijd herdrukte bladen van de topografische kaart schaal 1:25.000 (kleurendruk en schetsbladen), ca. 1945, 196.36
- GEDEPONEERDE ARCHIVALIA
  - COLLECTIE KRAYENHOFF, 5
    - Registers houdende aantekeningen over hydrografische en topografische waarnemingen in Holland, 1798-1811; 197-204; 8 delen
      - 1798-1800, 197
      - 1802, 198
      - 1803, 199
      - 1805, 200
      - 1807-1808, 201
      - 1810, 202
      - 1811, 203
      - Waarnemingen te Amsterdam 1810-1811, 204
    - Registers houdende aantekeningen over rondmetingen in Holland, 1798-1811; 205-206; 2 delen
      - eerste deel, 205
      - tweede deel, 206
    - Register houdende berekeningen van astronomische waarnemingen, 1810-1811; 207; 1 deel
    - Registers houdende berekeningen van de standplaatsen der triangulatie in Holland, 1803-1811; 208-209; 2 delen
      - standplaatsen 1-53, 208
      - standplaatsen 54-103, 209
    - Register houdende berekeningen van de geografische ligging van Holland, z.d.; 210; 1 deel
    - Register houdende gegevens inzake driehoeksmeting in Holland, z.d.; 211; 1 deel
  - COMMISSIE DE MAN, 6
    - Registers houdende aantekeningen en berekeningen voor het "ontwerp eener topographe kaart van het Koningrijk der Nederlanden", 1822-1827; 212-219; 8 delen
      Zie ook inv.nrs. 80-82
      - 1e deel, 212
      - 1e deel, bijlage 1, 213
      - 1e deel, bijlage 2, 214
      - 2e deel, 215
      - 2e deel, bijlage, 216
      - 3e deel, 217
      - 3e deel, bijlage, 218
      - 4e deel, 219
    - Register houdende extracten van berekeningen behorende bij de bladen van de schetsatlas, (1827); 220; 1 deel